臺灣板橋地方法院刑事判決　　　　　　　96年度訴字第2460號
公　訴　人　臺灣板橋地方法院檢察署檢察官
被　　　告　甲○○
選任辯護人　李宏文律師
上列被告因違反槍砲彈藥刀械管制條例案件，經檢察官提起公訴
（九十六年度偵字第四二三二號），本院判決如下：
    主  文
甲○○未經許可，持有具有殺傷力之空氣長槍，處有期徒刑年
貳月，併科罰金新臺幣萬元，罰金如易服勞役，以新臺幣壹仟
元折算壹日，扣案空氣長槍（槍枝管制編號：00000000
00）壹支、槍管貳支，均沒收。
    事　實
一、甲○○明知未經主管機關許可，不得持有具有殺傷力之空氣
    槍及槍枝主要組成零件，因玩叢林遊戲之需，竟未經許可，
    於民國九十四年初某日，在臺北縣林口鄉○○○路附近某處
    ，以新臺幣（下同）約二萬元之代價，向真實姓名年籍不詳
    擺設攤販之成年男子，購得以外接高壓鋼瓶內氣體為發射動
    力、具有殺傷力之空氣長槍一支（槍枝管制編號：0000
    000000，同時購入尚含不具殺傷力之空氣長槍，槍枝
    管制編號：0000000000、鋼珠二小盒、高壓鋼瓶
    一小瓶、滅音器一支、狙擊鏡二具等物品）及可供上述空氣
    長槍使用，為槍枝主要組成零件之槍管（金屬構造）二支，
    購入後即將上開空氣長槍、槍管等物置放在其位於臺北縣三
    重市○○街六三八號四樓住處之頂樓加蓋建築物內而持有。
    嗣於九十六年二月五日下午十時許，為警持本院核發之搜索
    票，在上址住處執行搜索時，當場查獲，並扣得上述具有殺
    傷力空氣長槍一支及槍管二支等物品，始查知上情。
二、案經臺北縣政府警察局永和分局移送臺灣板橋地方法院檢察
    署檢察官偵查起訴。
    理  由
一、本件卷內有關：(一)內政部警政署刑事警察局出具之九十六年
    三月五日刑鑑字第0960021775號函附槍彈鑑定書，九十六年
    八月六日內授警字第096071229 號函，均係為鑑定被告甲○
    ○所持有之槍枝、零件屬於空氣槍、槍枝組成零件，依其所
    見所載之證明文書，核其本質乃為被告以外之人於審判外之
    書面陳述，依刑事訴訟法第一五九條第一項之規定，不具證
    據能力。惟此一鑑定書乃由檢察官於偵查、本院於審理中命
    鑑定而提出之鑑定報告書，依同條項後段係屬法律有特別規
    定之情形（刑事訴訟法第二百零六條），有證據能力。(二)卷
    內搜索扣押筆錄等文書，雖屬被告以外之人於審判外之陳述
    ，惟該等文書並無顯有不可信之情況，屬公務員於搜索時所
    為之紀錄文書，符合刑事訴訟法第一百五十九條之四第一款
    之規定，有證據能力。(三)上揭扣案空氣長槍一支及槍管二支
    ，並非供述證據，無傳聞法則之適用，與本案具有關聯性，
    且上開物證係經偵辦員警合法搜索取得，具有證據能力。
二、訊據被告甲○○對於持有上揭空氣長槍、槍管等犯行均坦承
    不諱。扣案之空氣長槍經鑑定後，係以外接高壓鋼瓶內氣體
    為發射動力，經裝填直徑號八．○mm鋼珠試射三次結果，測
    得鋼珠射速分別為一五二、一五五、一六七公尺/ 秒，計算
    其動能分別為二四．二六、二五．二三、二九．二八焦耳，
    單位面積動能分別為四八．二六、五十．十九、五八．二六
    焦耳/ 平方公分（超過二十焦耳/ 平方公分），為具有殺傷
    力之空氣長槍；扣案槍管經鑑定後，係空氣槍之金屬槍管，
    為內政部八十六年十一月二十四日台（８６）內警字第8670
    683 號公告之槍枝主要組成零件，此有卷附內政部警政署刑
    事警察局出具之九十六年三月五日刑鑑字第0960021775號函
    附槍彈鑑定書，九十六年八月六日內授警字第096071229 號
    函足稽。復有附卷搜索扣押筆錄，扣案空氣長槍一支、槍管
    二支足資佐證。被告之自白與事實相符，本件事證明確，犯
    行堪以認定，應依法論科。
三、按槍砲彈藥刀械管制條例第四條第一項第一款之槍砲，係指
    火砲、肩射武器、機關槍、衝鋒槍、卡柄槍、自動步槍、普
    通步槍、馬槍、手槍、鋼筆槍、瓦斯槍、麻醉槍、獵槍、空
    氣槍、魚槍及其他可發射金屬或子彈具有殺傷力之各式槍砲
    。同條第二項規定，前項第一款、第二款槍砲、彈藥，包括
    其主要組成零件；本件扣案之槍枝係屬槍砲彈藥刀械管制條
    例第四條第一項第一款所規定之空氣槍；扣案之槍管則為槍
    枝之主要組成零件。又槍砲彈藥刀械管制條例第四條所稱之
    槍砲，依同條例第五條規定，非經中央主管機關許可，不得
    製造、販賣、運輸、轉讓、出租、出借、持有、寄藏或陳列
    。被告持有上開扣案具有殺傷力之空氣長槍，核其所為，係
    犯槍砲彈藥刀械管制條例第八條第四項之未經許可持有第四
    條第一項第一款所定空氣槍罪；其持有上開槍管係犯槍砲彈
    藥刀械管制條例第十三條第四項之未經許可持有槍枝主要組
    成零件罪。被告以一行為同時觸犯未經許可持有空氣槍、主
    要組成零件之犯行，為異種想像競合，應依刑法第五十五條
    之規定，從一重之未經許可持有具殺傷力空氣槍罪處斷。爰
    審酌被告明知空氣槍、槍管均屬高度危險之物品，其所持有
    槍枝可於瞬間造成人生命、身體之傷害，影響所及，非僅危
    及他人之生命安全，並對社會治安之維護造成嚴重損害，惡
    性非輕，惟考量其犯後已知坦承犯行，態度良好，未有證據
    足認被告持上揭槍枝犯案等一切情狀，量處如主文所示之刑
    ，並就罰金部分依刑法第四十二條第三項諭知易服勞役之折
    算標準，以資懲儆。末查，扣案空氣長槍（槍枝管制編號：
    0000000000）一支、槍管二支，均為違禁物，不
    問屬於犯人與否，應依刑法第三十八條第一項第一款規定宣
    告沒收。至於辯護人為被告辯護，據被告於偵審中已經坦承
    犯罪、係家庭唯一經濟支柱、被告之父為極重度身心障礙者
    、長年患有尿毒症、妻子身體不佳、家中有二名幼子待照顧
    等事由，請求本院引用刑法第五十九條酌減法定刑，惟按刑
    法第五十九條之酌量減輕其刑，必於犯罪之情狀，在客觀上
    足以引起一般同情，認為即予宣告法定低度刑期，猶嫌過重
    者，始有其適用，至於被告事後坦承犯罪，經濟困難，獨負
    家庭生活、家中有父老、子女待照顧等情狀，要屬從輕量刑
    之標準，僅可為法定刑內從輕科刑之標準，不得據為酌量減
    輕之理由，此有最高法院五十一年台上字第八九九號判例、
    七十年度台上字第二五一一號判決可供參照，辯護人所舉，
    尚於酌減其刑之規定不合，本院難予在法定刑外再予酌減，
    末予敘明。
據上論斷，應依刑事訴訟法第二百九十九條第一項前段，槍砲彈
藥刀械管制條例第八條第四項、第十三條第四項，刑法第十一條
前段、第五十五條、第四十二條第三項、第三十八條第一項第一
款，判決如主文。
本案經檢察官馬中人到庭執行職務。
中　　華　　民　　國　　96　　年　　9 　　月　　28　　日
                臺灣板橋地方法院刑事第十八庭
                　　　　　　審判長法　官  連育群
                　　              法　官  吳幸娥
                                  法　官  王綽光
以上正本證明與原本無異
如不服本判決應於送達後10日內向本院提出上訴狀（應附具理由
）
                                  書記官　許清秋
中　　華　　民　　國　　96　　年　　10　　月　　1 　　日
附錄：本案論罪科刑法條全文
槍砲彈藥刀械管制條例第8條第4項
未經許可，持有、寄藏或意圖販賣而陳列第1項所列槍枝者，處3
年以上10年以下有期徒刑，併科新臺幣700萬元以下罰金。
槍砲彈藥刀械管制條例第第 13 條
未經許可，製造、販賣或運輸槍砲、彈藥之主要組成零件者，處
三年以上十年以下有期徒刑，併科新台幣七百萬元以下罰金。
未經許可，轉讓、出租或出借前項零件者，處一年以上七年以下
有期徒刑，併科新台幣五百萬元以下罰金。
意圖供自己或他人犯罪之用，而犯前二項之罪者，處五年以上有
期徒刑，併科新台幣一千萬元以下罰金。
未經許可，持有、寄藏或意圖販賣而陳列第一項所列零件者，處
六月以上五年以下有期徒刑，併科新台幣三百萬元以下罰金。
第一項至第三項之未遂犯罰之。
